臺灣高等法院臺南分院刑事判決　　　 100年度上訴字第1031號
上　訴　人
即　被　告　胡家誠
上列上訴人因違反毒品危害防制條例案件，不服臺灣臺南地方法
院１００年度訴字第９８０號，中華民國１００年８月３１日第
一審判決（起訴案號：臺灣臺南地方法院檢察署１００年度營毒
偵字第７４號），提起上訴，就被訴事實為有罪陳述，本院裁定
進行簡式審判程序，判決如下：
    主  文
上訴駁回。
    事  實
一、胡家誠前於民國９５年間，因施用毒品案件，經臺灣臺南地
    方法院以９５年度毒聲值字第６９號裁定送觀察、勒戒後，
    因認無繼續施用毒品之傾向，於９５年７月１１日出勒戒所
    而執行完畢，並經臺灣臺南地方法院檢察署檢察官以９５年
    度毒偵字第１３７８號為不起訴處分確定；復因施用毒品案
    件，經臺灣臺南地方法院以９７年度簡字第１６８０號判決
    判處有期徒刑五月確定，於９７年７月２９日易科罰金執行
    完畢。詎胡家誠猶不思戒除毒癮惡習，明知甲基安非他命與
    海洛因分別係毒品危害防制條例第二條第二項第二款、第一
    款所定之第二級、第一級毒品，不得非法施用、持有，竟於
    前揭觀察、勒戒處分及有期徒刑執行完畢５年內之１００年
    ４月２５日，先基於施用第二級毒品甲基安非他命之犯意，
    於該日中午１３時３０分許，在臺南市官田區烏山頭水庫風
    景區停車場內，以將甲基安非他命置於吸食器內燒烤吸食煙
    霧之方式，施用甲基安非他命一次；旋又基於施用第一級毒
    品海洛因之犯意，在施用甲基安非他命完畢後，再於上開地
    點，以將海洛因摻入香菸內點燃吸食之方式，施用海洛因一
    次。嗣因員警於同日下午４時許至胡家誠友人黃良發位於臺
    南市東山區南溪里二重溪１４號之４查緝時，胡家誠適巧在
    場，其遂於未被有偵查犯罪權限之公務員或機關知悉其上開
    施用甲基安非他命犯行前，主動提出其施用所餘之甲基安非
    他命１小包（驗餘淨重１．２１１公克）及其所有供其施用
    甲基安非他命用之吸食器１支為警查扣，並向員警自首上開
    施用甲基安非他命之行為，復經員警得其同意於同日下午５
    時１０分許採尿送驗，結果確呈甲基安非他命及嗎啡陽性反
    應，乃查悉上情。
二、案經臺南市政府警察局新營分局報告臺灣臺南地方法院檢察
    署檢察官偵查起訴。
    理  由
一、上開如何施用第一、二級毒品之犯罪事實，迭據上訴人即被
    告於原審中及本院審理時坦承不諱，且被告於１００年４月
    ２５日經警採尿送驗結果，確呈甲基安非他命及嗎啡陽性反
    應乙節，有採尿同意書、臺南市政府警察局新營分局採取尿
    液編號對照表及採取尿液名冊編號對照表、臺灣檢驗科技股
    份有限公司濫用藥物實驗室濫用藥物檢驗報告等各１張在卷
    可稽（見警卷第１２至１４頁，偵查卷第３３頁），且有被
    告施用所餘之甲基安非他命１小包及被告施用甲基安非他命
    用之吸食器１支扣案足憑，復有臺南市政府警察局新營分局
    扣押物品目錄表１張、扣案物品照片２張附卷可資參佐（見
    警卷第９至１０頁），堪認被告上開任意性自白，確均與事
    實相符，可堪採為認定被告犯罪之證據。本件事證明確，被
    告上開犯行，均堪認定，應予依法論科。
二、按甲基安非他命、海洛因分別列為毒品危害防制條例第二條
    第二項第二款所規定之第二級毒品及同條項第一款所規定之
    第一級毒品，禁止非法持有及施用；是核被告上開所為，分
    別係犯毒品危害防制條例第十條第二項施用第二級毒品罪，
    及同條第一項施用第一級毒品罪。被告施用海洛因、甲基安
    非他命前持有海洛因、甲基安非他命之低度行為，分別為施
    用之高度行為所吸收，均不另論罪。被告所犯上開二罪，犯
    意各別，行為互異，應予分論併罰。又被告曾於９７年７月
    ２９日受如事實欄所載之刑執行完畢，有臺灣高等法院被告
    前案紀錄表可稽，其於有期徒刑執行完畢後５年內，故意再
    犯本件有期徒刑以上之２罪，均為累犯，各應依刑法第四十
    七條第一項規定加重其刑。再被告於本件上開施用甲基安非
    他命犯行未被發覺前，即主動向臺南市政府警察局新營分局
    員警自首，有被告之警詢筆錄及臺南市政府警察局新營分局
    刑事案件移送書各１份附卷可考（見警卷第３至４頁，偵查
    卷第１頁），爰依刑法第六十二條前段規定，就其所犯上開
    施用第二級毒品罪減輕其刑，並依法先加後減之。另被告因
    係於尿液檢驗結果呈海洛因代謝物之嗎啡陽性反應後，始坦
    承亦有施用海洛因犯行，是其施用第一級毒品罪部分自不合
    於自首之要件，無從據以減輕其刑，附此敘明。
三、原審法院認被告罪證明確，適用毒品危害防制條例第十條第
    一項、第二項、第十八條第一項前段、刑法第十一條、第四
    十七條第一項、第六十二條前段、第三十八條第一項第二款
    、第五十一條第五款，審酌被告前已有施用毒品前科，竟仍
    不知悔改而再施用毒品，顯見其意志不堅，迄未能記取教訓
    ，復參酌其所犯施用毒品行為係戕害自己身心健康，尚未嚴
    重破壞社會秩序、侵害他人權益，被告又自陳其現在進行替
    代療法戒癮治療中，非無戒毒之意向，兼衡被告犯罪後坦承
    犯行，尚有悔意，暨被告之學歷、職業、家庭狀況等一切情
    狀，分別量處施用第二級毒品罪有期徒刑四月、施用第一級
    毒品罪有期徒刑八月，並定應執行刑為有期徒刑十月；至扣
    案白色結晶１小包經送往高雄市立凱旋醫院鑑定結果，確檢
    出甲基安非他命成分，驗餘淨重１．２１１公克，上開毒品
    之包裝袋１只因有微量毒品沾附其上無法析離，均併依法宣
    告沒收銷燬，另扣案吸食器１支則為被告所有供其犯上開施
    用甲基安非他命犯行所用之物，業據被告供明在卷（見原審
    卷第１８頁），亦併依法宣告沒收。
四、本院經核原判決，認事用法，俱無不合，量刑亦稱妥適，被
    告上訴意旨，以其施用第一、二級毒品應係接續犯，及量刑
    過重為由，指摘原判決不當，因查被告施用第一、二級之方
    式，分別係將海洛因摻入香菸內點燃吸食、或將甲基安非他
    命置於吸食器內燒烤吸食煙霧而有差異，且其施用之犯意一
    為第一級毒品、一為第二級毒品而不同，是故被告之犯行罪
    質互異、犯意各別，自無所謂接續犯可言，另原判決已審酌
    被告一切犯罪情節，詳如上述，量處之刑亦屬妥適，並無過
    重情形，顯示被告上訴並無可取，為無理由，應予駁回。
據上論結，應依刑事訴訟法第三百六十八條，判決如主文。
本案經檢察官羅清溪到庭執行職務。
中    華    民    國   100    年    11    月    22    日
                  刑事第一庭    審判長法  官  茆臺雲
                                      法  官  蔡長林
                                      法  官  陳義仲
以上正本證明與原本無異。
施用第二級毒品部分不得上訴。
餘如不服本判決應於收受送達後10日內向本院提出上訴書狀，其
未敘述上訴理由者，並得於提起上訴後10日內向本院補提理由書
（均須按他造當事人之人數附繕本）「切勿逕送上級法院」。
                                      書記官  楊明靜
中    華    民    國   100    年    11    月    23    日
附錄：本案論罪科刑法條全文：
毒品危害防制條例第十條：
施用第一級毒品者，處六月以上五年以下有期徒刑。
施用第二級毒品者，處三年以下有期徒刑。